# 请教陈版关于售后回购问题

提问人：echowhy 时间：2019-05-17 11:49:33
请教陈版：
1 、若 2017 年公司 A 将一批货物以 1000 万的价格销售给客户 B， 2018年客户 B 将该货物的 10% 以 100 万的价格（原价）销售给 A 的子公司C，则在 2017 年公司 A的合并报表上，是否应将该 10% 的货物销售认定为售后回购，冲减 2017 年的合并收入？A 公司的单体报表是否可确认该10%的收入？
2 、若 2018 年公司A 将一批设备以 1000 万的价格销售给客户 C， 2019年与客户C签订协议，约定客户 C以原价将该批货物的 20%销售给A的子公司 D，同时 D 公司按年 5% 支付租金给 C 公司，用于租赁剩余 80%的设备，租赁期为 5 年（设备使用年限为 10 年），A 公司在 5 年租赁期结束后，按照第三方评估机构给予的评估价值，用 A 持有的子公司 D的股权购买剩余 80% 的货物。则 2018 年 A 公司的合并报表，应如何认定该笔 1000 万的业务？是否应将该批货物的销售全部认定为售后回购？或者5 年租赁期认定为售后回租？
若公司D可在 2019 年将回购的20%设备销售给无关联关系的第三方，则该 20%部分，是否无需冲减 A 公司 2018 年的合并报表收入？
3 、若 2018 年公司A 将一批设备以 1000 万的价格销售给客户 E， 2019年签订协议，约定由 A 的子公司 F 按该批设备金额的 7% 支付租金给 E（年租金 70 万），租赁期 5 年，但租金一次性支付。则是否该笔销售可认定为正常销售？
问题比较杂乱......谢谢陈版！

回答人：chenyiwei
1 、谨慎考虑：该交易的经济实质和目的；两次销售是否为一揽子交易；该子公司回购的目的；第二次交易的定价原则等因素。
2 、同样需考虑上面所列的各项因素，另外 “D 公司按年 5% 支付租金给C公司，用于租赁剩余 80% 的设备，租赁期为 5 年（设备使用年限为 10年）” 这一安排是否公允、合理？需考虑该交易公允性判断对其性质的可能影响。
3 、与 2 类似。对租金的公允性、合理性问题的判断可能会影响到商品所有权上主要风险和报酬是否转移的判断。